台灣台中地方法院刑事判決　　　　　　　　　　　九十二年度中簡上字第四二九號
　　上　訴　人　戊○○
　　即　被　告
右上訴人因竊盜案件，不服本院台中簡易庭九十二年度中簡字第一六五八號中華民國
九十二年八月十一日第一審簡易判決（聲請案號：台灣台中地方法院檢察署九十二年
度偵字第一五○二二號），提起上訴，本院管轄第二審之合議庭判決如左：
    主  文
上訴駁回。
戊○○緩刑貳年。
    事  實
一、被告戊○○於民國九十二年三月二十八日二十時許，在台中市○○路○段七十四
    號前，見乙○○所有之牌照號碼ＭＪＸ─五三○號重型機車置物箱未關，其內並
    置有鑰匙一支，竟意圖為自己不法之所有，竊取該機車置物箱內之鑰匙，並持以
    竊取該機車後得手後，將該車以託運方式寄至台北市。嗣為警於九十二年七月二
    十八日三時許，在台北市○○區○○路五段四五○巷三十號前攔檢查獲。
    理  由
一、訊據上訴人戊○○固坦承未經乙○○之同意，於九十二年三月間，在台中市○○
    路台中家商附近，將ＭＪＸ─五三○號重型機車置入自己實力支配下，並委託託
    運行運送至台北市，而供己使用等事實，惟矢口否認有前揭竊盜犯行，辯稱：前
    揭機車所有人乙○○將機車借予丁○○使用，而伊亦曾多次向丁○○借用該車，
    嗣緣名為「雅慧』之人曾向丁○○借得該機車，丁○○旋即委託伊向「雅慧」請
    求返還鑰匙，伊依丁○○之委託取得鑰匙後，將鑰匙交付丙○○，請其代為歸還
    予丁○○，惟丙○○遲逾半年仍未將機車鑰匙返還予丁○○，事後伊因恰有用車
    之須要，乃再向丙○○借用該機車鑰匙，並請求丙○○轉告丁○○，伊係借用該
    機車，主觀上並無為自己不法所有之意圖云云。
二、經查：
（一）本案證據能力之敘明：按被告以外之人於檢察事務官、司法警察官或司法警察
      調查中所為之陳述，與審判中不符時，其先前之陳述具有較可信之特別情況，
      且為證明犯罪事實存否所必要者，得為證據，刑事訴訟法第一百五十九條之二
      定有明文。查乙○○所有之牌照號碼ＭＪＸ─五三○號重型機車於事實欄所載
      時、地遭竊等情，業據證人乙○○於警詢證述在卷，雖證人乙○○於本院審理
      中改稱：因前揭機車出借頻繁，故伊無法確認機車係於伊自己使用中遭竊或係
      於借予他人使用中遭竊，又伊於警詢所述之失竊時間、地點等，均係依推斷所
      述，實際上伊無法確定云云（本院卷第一一○至一一一頁），惟查竊盜案件中
      關於失竊之時間、地點等之供述，涉及犯罪之行為地及時間，為證明犯罪事實
      存否所必要，是證人乙○○關於失竊時間、地點之供述，自為證明犯罪事實存
      否所必要，又證人乙○○於被告在九十二年七月二十八日三時許為警查獲前，
      早於九十二年六月十五日二十一時，即向台中市警察局第三分局報案失竊，此
      有車輛竊盜資料個別查詢報表一紙在卷可按，而證人乙○○報案時所指失竊之
      時間及地點，核與被告於本院所坦承前揭機車係於九十二年三月間，在台中市
      ○○路台中家商附近取得等語相符，參以證人丁○○於本院證稱：前揭機車自
      九十年十月份起，即由證人乙○○借予其使用等語（本院卷第一四七、一五五
      頁參照），則以該機車脫離證人乙○○占有使用迨至其為前揭報案之期間，長
      達近一年餘，苟證人乙○○確不知悉機車失竊之時、地，其於警詢所指失竊之
      時、地，又何能恰與被告於本院之前揭供述相符，綜上所述，堪認證人乙○○
      於警詢之陳述，具有較可信之特別情況，且為證明犯罪事實存否所必要，與刑
      事訴訟法第一百五十九條之二規定相符，自有證據能力。
（二）認定犯罪事實所憑之證據及理由：
  １、右揭事實，業據被告於檢察官偵訊中坦承不諱，而乙○○所有之牌照號碼ＭＪ
      Ｘ─五三○號重型機車，於事實欄所載時、地遭竊等事實，亦據證人乙○○於
      警詢證述在卷，並有車輛竊盜資料個別查詢報表、贓物認領保管收據各一紙在
      卷可稽，參以被告確係於九十二年七月二十八日三時許，在台北市○○區○○
      路五段四五○巷三十號前，騎乘前揭機車時為警當場查獲等情，亦為被告所不
      爭執，足認被告於檢察官偵訊中之自白與事實相符。
  ２、被告於檢察官偵訊中自白：「（問：為何要偷車）答：因為想要打工需要有交
      通工具，但我沒有機車，看到車號ＭＪＸ─五三○號機車的置物箱沒有鎖，我
      就把它打開，看到鑰匙就啟動機車而得手」等語，參以被告於本院復坦承：伊
      於九十一年三月間將機車修理後，即以託運之方式將機車運送至台北供己騎用
      等語（本院卷第一六一、一六三頁），其迨至為警查獲時，已使用該機車近四
      個月之時間，堪認被告確有對於所有權人為長期持續剝其對物的支配關係，並
      使自己具有暫時性的類似所有人對物的支配地位之目的，被告具意圖為自己不
      法所有之主觀犯意甚明。
（三）對於被告辯解本院之判斷：
  １、證人丙○○於本院固證稱：被告曾將機車之鑰匙交付伊，並請伊代歸還予丁○○等情，惟伊因一直遇不到丁○○，故未將鑰匙交還，嗣被告向伊稱機車壞掉
      ，須暫時借用，伊即將鑰匙交予被告，並以行動電話傳簡訊之方式告知丁○○
      云云，惟查證人丙○○於本院亦證稱：伊替丁○○保管機車鑰匙期間，被告係
      最後一位向其借鑰匙之人，而時間是在九十二年夏天云云（依證人丙○○前後
      之證詞，被告係於九十一年夏天先將機車鑰匙交還，後於九十二年夏天又向其
      借鑰匙，本院卷第九十六、第一○三、一○四、第一○五頁參照），經核與被
      告於上訴理由狀所指伊於九十二年七月間因發生車禍，自己騎用之機車暫時修
      理，遂向丙○○借車等語相符（本院卷第八頁），惟此與被告嗣於本院受訊問
      時所稱：伊係於九十二年三月間，因須用機車而取得前揭機車之使用云云不符
      （本院卷第一六一頁、第一六三頁），足認證人丙○○前揭於本院有利於被告
      之證詞，顯係迴護被告之詞，與事實不符，自無從為被告有利之認定。
  ２、證人丁○○於本院受被告選任辯護人詰問時固證稱：伊確曾請「雅慧」者將鑰
      匙交予被告，再請被告將鑰匙取回後暫放於丙○○處，嗣經過一段時間伊向丙○○索回鑰匙時，丙○○堅稱已將鑰匙歸還，嗣伊即向乙○○稱鑰匙可能不見
      了，請乙○○自己另找鎖匠開機車云云（本院卷第一四八頁），核與被告上訴
      意旨所述事實經過相符（本院卷第八頁），惟嗣證人丁○○經檢察官詰問後竟
      改稱：印象中乙○○未曾向伊催討機車；當乙○○告知機車不見時，伊不記得
      如何向乙○○表示；伊只記得很緊張，一直在想到底是誰將機車騎走云云（本
      院卷第一五二、一五三頁），其所供前後已有不符，又證人丁○○苟確經乙○○告知機車不見後甚為緊張，乃其竟又於檢察官詰問時證稱：經乙○○告知機
      車不見後，伊未幫忙協尋，亦未曾詢問丙○○云云（本院卷第一五三頁），亦
      與向友人借車而無故遺失後，衡情應協助尋找之常理有違，再證人乙○○於本
      院證稱：伊於機車不見後詢問丁○○時，丁○○稱未看到機車並請伊再找找、
      再想想云云，核與前揭證人丁○○所述亦有不符，再證人丙○○於本院證稱：
      伊保管鑰匙期間，丁○○未曾向伊索討機車（本院卷第一○二頁），亦與證人
      丁○○前揭證詞相左，綜上各情，堪認證人丁○○首揭利於被告之證詞，亦係
      附和被告之上訴理由，顯與事實不符，亦無從為被告有利之認定。
  ３、至被告所舉證人甲○○之證詞，其待證事實為被告警詢之自白無證據能力，惟
      本院並未以被告於警詢之自白，憑為認定被告犯罪之證據，是證人甲○○之證
      詞，亦不足為被告有利之認定。
（四）綜上所述，本案事證明確，被告所辯顯不可採，被告竊盜犯行，堪以認定。
四、核被告所為，係犯刑法第三百二十條第一項之竊盜罪。原審適用前述法條及刑法
    第四十一條第一項前段，罰金罰鍰提高標準條例第一條前段、第二條，量處被告
    拘役五十日，並諭知易科罰金之折算標準，認事用法並無不當，量刑亦屬妥適，
    被告上訴意旨否認犯罪指摘原判決不當為無理由，應予駁回。末查，被告前未曾
    受有期徒刑以上刑之宣告，有台灣台中地方法院檢察署刑案資料查註紀錄表、台
    灣高等法院被告全國前案紀錄表各一份在卷足憑，其因一時失慮，貪圖小利致觸
    刑章，經此次偵審程序，當知所警惕，又本案被害人失竊之財物價值非鉅（被害
    人乙○○於警詢稱價值新台幣五千元），且該機車亦已由被害人領回，被告經此
    偵審程序，應已知所警惕，信無再犯之虞，本院認所宣告之刑以暫不執行為適當
    ，併諭知緩刑，以勵自新。
據上論斷，應依刑事訴訟法第四百五十五條之一第一項、第三項、第三百六十八條，
刑法第七十四條第一款，判決如主文。
中      華      民      國      九十三      年      五    月    十一    日
                                台灣台中地方法院刑事第十一庭
                                    審判長法  官  蔡  名  曜
                                          法  官  蔡  美  華
                                          法  官  郭  書  豪
右正本證明與原本無異。
本件不得上訴。
                                          書記官
中      華      民      國      九十三      年      五    月    十一    日
附錄本案論罪科刑法條全文
中華民國刑法第三百二十條
(普通竊盜罪、竊佔罪)
意圖為自己或第三人不法之所有，而竊取他人之動產者，為竊盜罪，處五
年以下有期徒刑、拘役或五百元以下罰金。
意圖為自己或第三人不法之利益，而竊佔他人之不動產者，依前項之規定
處斷。
前二項之未遂犯罰之。
